---
title: "chlamydia internalizacion"
author: "Nallely Borbolla"
date: "11 de junio de 2019"
output: html_document
---

```{r}
direccion="C:/Users/xavy28/Dropbox/TESIS/ProgramasR/Porpuestas.coinfeccion/"
```

## Ecuaciones

$$\dot{H_0}=\phi -\beta_C H_0E_b-\epsilon_c H_0-\mu_0H_0$$
 $$\dot{E_1}=\beta_C H_0E_b+\epsilon_c H_0-\alpha_1E_1$$
 $$\dot{E_2}=\theta\alpha_1E_1-\alpha_2E_2$$
  $$\dot{E_3}=\alpha_2E_2-\delta E_3$$
  $$\dot{E_b}=\delta E_3 N_1-\beta_c E_b H_0-\mu_e Eb $$
  
`````{r}
library(deSolve)
```
##Definimos la funcion:
Ho= Celulas no infectadas
En=Celulas en los diferentes estados de infección por Chlamydia trachomatis 

```{r}
Chlamydia <- function(t, state, parameters) {
  with(as.list(c(state, parameters)), {
    dho <- phi-beta*ho*Eb-mo*ho-epsilon_C*ho
    dE1 <- epsilon_C*ho+beta*ho*Eb-alpha1*E1
    dE2 <- theta*alpha1*E1-alpha2*E2
    dE3 <- alpha2*E2-delta*E3
    dEb <- delta*n1*E3- beta*ho*Eb-me*Eb
    list(c(dho, dE1, dE2,dE3,dEb))
  })
}
```

> Para los parametros consideramos:

*La asociación con el centrosoma/ adquisición de nutrientes (theta) se considera con un 90% que es lo reportado experimentalmente.(Isabell Coppens & Julia D. Romano) 

*delta=lisis (42 h.p.i.) el periodo más corto en el cual, Chlamydia lisa a la célula. Además, se consideró una tasa de mortalidad natural de las celulas hospederas de 48 horas que es lo que se estima para células epiteliales.

**Se consideraron valores provenientes de datos experimentales, dentro de los cuales se reporta un rango para el periodo de asociación con el centrosoma (alpha1); Este rango se encuentra entre 2 a 4 horas post infección, por lo tanto, se consideran los valores extremos de estos datos para la simulación.

##C.trachomatis con alhpa 1= 2

```{r}
parameters <- c(beta =0.04, phi= 10, alpha1 =1/2 , alpha2 =1/12,delta =1/42,theta = 0.9,n1=636, mo=1/48,me=1/10, epsilon_C=6)
state <- c(ho = 3000,E1= 0, E2= 0,E3=0,Eb = 1)
times <- seq(0,350, by = 1)
out <- ode(y = state, times = times, func = Chlamydia, parms = parameters)
```

  


```{r}
#pdf(paste0(direccion, "Resultados Chlamydia trachomatis.alpha2.pdf"))
plot(out,col="blue")
plot(out[,"Eb"],pch = ".")
dev.off()
```


```{r}
plot(out,col="blue")
plot(out[,"Eb"],out[,"ho"],pch = ".")
```


```{r}
tail(out,n=50)
```

##C.trachomatis con alhpa 1= 4
```{r}
parameters <- c(beta =0.04, phi= 10, alpha1 =1/4 , alpha2 =1/12,delta =1/42,theta = 0.9,n1=636, mo=1/48,me=1/10, epsilon_C=6)
state <- c(ho = 3000,E1= 0, E2= 0,E3=0,Eb = 1)
times <- seq(0,350, by = 1)
out <- ode(y = state, times = times, func = Chlamydia, parms = parameters)
```

  


```{r}
#pdf(paste0(direccion, "Resultados Chlamydia trachomatis.alpha4.pdf"))
plot(out,col="blue")
plot(out[,"Eb"],pch = ".")
dev.off()
```


```{r}
plot(out,col="blue")
plot(out[,"Eb"],out[,"ho"],pch = ".")
```


```{r}
tail(out,n=50)