---
title: "Coinfección"
author: "Nallely Borbolla"
date: "6 de junio de 2019"
output:
  html_document: default
  pdf_document: default
---

```{r}
direccion="C:/Users/xavy28/Dropbox/TESIS/ProgramasR/Porpuestas.coinfeccion/"
```

## Ecuaciones propuestas para coinfeccion con Toxoplasma gondii y Chlamydia trachomatis
##donde la competencia se enfatiza en:
 1.-capacidad de infectar a la misma célula por medio de diferentes betas

 2.-Competencia por nutrientes basado en el porcentaje de asociacion con el centrosoma
 (0.03=3% para chlamydiarepresentado como theta2 y 0.9=90%para Toxoplasma gondii representado como psi2)

 3.- Repercusión en la población de partículas infectivas liberadas.
## En estas ecuasiones se considera la tasa de internalizacion de cada Chlamydia y Toxoplasma como epsilon_c y epsilon_p correspondientemente.


$$\dot{H_0}=\phi-\beta_P H_0P-\beta_C H_0 E_b-\epsilon_P H_0-\epsilon_C H_0-\mu_0H_0$$
  $$\dot{P_1}=\epsilon_PH_0+\beta_P H_0P-\iota_1P_1$$
  $$\dot{E_1}=\beta_C H_0E_b+\epsilon_C H_0-\alpha_1E_1$$
  $$\dot{P_2}=\psi_2\iota_1P_1-\iota_2P_2$$
   $$\dot{E_2}=\theta_2\alpha_1E_1-\alpha_2E_2$$
   $$\dot{P_3}=\iota_2P_2-\gamma P_3$$
     $$\dot{E_3}=\alpha_2E_2-\delta E_3$$
  $$\dot{P}=\gamma n_P P_3-\beta_P H_0P-\mu_P P$$
  $$\dot{Eb}=\delta N_1E_3-\beta_C H_0E_b-\mu_e Eb$$

 
`````{r}
library(deSolve)
```
##Definimos la funcion
Ho= Celulas no infectadas
En= Celulas en los diferentes estados de infección por Chlamydia trachomatis 
Pn= Celulas en los diferentes estados de infección por Toxoplasma gondii

```{r}
Coinfeccion <- function(t, state, parameters) {
  with(as.list(c(state, parameters)), {
    dho <- phi-beta_P*ho*P-mo*ho-beta_c*ho*eb-epsilon_P*ho-epsilon_c*ho
    dP1 <- beta_P*ho*P+epsilon_P*ho-iota1*P1
    dE1 <- beta_c*ho*eb+epsilon_c*ho-alpha1*E1
    
    dP2 <- psi*iota1*P1-iota2*P2
    dE2 <- theta*alpha1*E1-alpha2*E2
    
    dP3 <- iota2*P2 -gama*P3
    dE3 <- alpha2*E2 -delta*E3
    dP <- gama*np*P3-beta_P*ho*P-mP*P

    deb <- delta*n1*E3- beta_c*ho*eb-me*eb
   
    
    
    list(c(dho, dP1, dE1, dP2,dE2,dP3,dE3,dP,deb))
  })
}
```

```{r}
parameters <- c(rp=8,beta_P =0.02,epsilon_P=1/0.0166, iota1 = 1/1.5, iota2 =1/6, gama =1/42,psi = 0.95,k=64, mo=1/48,beta_c=0.04, phi= 10, epsilon_c=1/0.166,alpha1 =1/2, alpha2 =1/12, delta =1/42 ,theta = 0.03,n1=636,me=1/10,mP=1/10,np=64)
state <- c(ho = 3000, P1 = 0, E1=0, P2=0, E2=0, P3=0, E3=0, P=1, eb=1)
times <- seq(0,200, by = 1)
out <- ode(y = state, times = times, func =Coinfeccion, parms = parameters)
```

```{r}
#pdf(paste0(direccion, "Resultados.Coinfeccionf.pdf"))
plot(out,col="blue")
plot(out[,"P"],pch = ".")
plot(out[,"eb"],pch = ".")
dev.off()
```

```{r}
plot(out,col="blue")
plot(out[,"P"],out[,"ho"],pch = ".")
```



#```{r}
tail(out,n=100)
```